【裁判字號】    89,交上易,175
【裁判日期】    890607
【裁判案由】    過失致死等
【裁判全文】
臺灣高等法院刑事判決                          八十九年度交上易字第一七五號
    上  訴  人  甲○○
    即  被  告
    選任辯護人  林健智
右上訴人因過失致死等案件，不服臺灣宜蘭地方法院八十九年度交訴字第十六號，中
華民國八十九年三月十四日第一審判決（起訴案號：臺灣宜蘭地方法院檢察署八十九
年度偵字第二五六號），提起上訴，本院判決如左：
    主  文
原判決撤銷。
甲○○服用酒類，不能安全駕駛動力交通工具而駕駛，處有期徒刑柒月。又因過失致
人於死者，處有期徒刑壹年肆月。應執行有期徒刑壹年捌月。
    事  實
一、甲○○於民國八十八年十二月十四日凌晨一時許，在宜蘭縣羅東鎮因服用酒類過
    量，已不能安全駕駛動力交通工具（肇事後其吐氣酒精測試值為每公升０．五九
    毫克），竟仍駕駛車牌號碼Ｔ九－七八一八號自用小客車，由宜蘭縣羅東鎮經三
    星鄉○○路往三星方向行駛，嗣於同日凌晨五時三十分許，途經三星鄉○○路一
    三八之一號前，原應注意汽車在雙向二車道行駛時，在劃有分向限制線之路段，
    不得駛入來車之車道內，且汽車行駛時，駕駛人應注意車前狀況，並隨時採取必
    要之安全措施，而依當時情形，並無不能注意之情事，竟疏未注意，於行經前開
    路段時因跨越分向限制線，侵入來車道致撞及對向路旁正在做晨間運動之趙文祥
    及張華修，致趙文祥及張華修均因頭部裂傷併顱內出血傷重不治死亡。嗣於警察
    到場處理時，甲○○主動向員警自首承認為肇事者。
二、案經臺灣宜蘭地方法院檢察署檢察官據報相驗後自動檢舉偵查起訴。
    理  由
一、訊據上訴人即被告甲○○坦承右揭酒後駕車肇事之事實，並直承過失不諱，核與
    肇事當時與被告同車之證人廖志銘於警訊時證述之情節相符，並有道路交通事故
    調查報告表及現場照片暨酒精測試值等在卷可稽；被害人趙文祥、張修華因本件
    車禍受傷死亡，亦經台灣宜蘭地方法院檢察署檢察官督同法醫相驗屬實，製有勘
    驗筆錄、相驗屍體證明書、驗斷書等在卷可憑。按汽車駕駛人飲酒後其吐氣酒精
    成份超過每公升０．二五毫克以上者，不得駕車；汽車在雙向二車道行駛時，在
    劃有分向限制線之路段，不得駛入來車道內。汽車行駛時，駕駛人應注意車前狀
    況，並隨時採取必要之安全措施。道路交通安全規則第一百十四條第二款、第九
    十四條第三項及第九十七條第二款分別定有明文，被告駕車自應注意上開安全規
    定，且依道路交通事故調查報告表所載，被告肇事當時雖為夜間雨天、路面濕潤
    ，但有照明，路面無缺陷、道路無障礙物，視距良好，則並無不能注意之情事，
    竟疏未注意，以致肇事，致被害人死亡，被告顯有過失。被告之過失與被害人死
    亡間有相當因果關係，被告犯行洵堪認定，應依法論科。
二、核被告所為，係犯刑法第一百八十五條之三之公共危險罪及同法第二百七十六條
    第一項之過失致人於死罪。其因一過失行為致被害人趙文祥及張修華二人死亡之
    結果，係屬一行為觸犯二罪名之想像競合犯，應論以一罪並從一重處斷。又被告
    違反公共危險罪及過失致人於死罪間，犯意各別，行為亦殊，為數罪，應予分論
    併罰。另被告酒醉駕車因而致人死亡，應依道路交通管理處罰條例第八十六條第
    一項之規定，加重其刑至二分之一。被告於偵查機關未發覺前自首犯罪，業據本
    案承辦員警乙○○到庭供述，應依自首規定減輕其刑，並先加後減。原審論處被
    告罪刑本非無見，惟被告自首犯罪，原審未為審究減輕其刑，尚有未洽，被告上
    訴意旨指摘及此，為有理由，自應由本院將原判決撤銷。爰審酌被告過失程度，
    肇事後之態度，事後已與被害人家屬和解，有宜蘭縣三星鄉調解委員會調解筆錄
    二紙附卷可參，賠償被害人遺族之損失及犯罪後之態度等其他一切情狀，量處如
    主文所示之刑，並定其應執行之刑。
據上論斷，應依刑事訴訟法第三百六十九條第一項前段、第三百六十四條、第二百九
十九條第一項前段，刑法第一百八十五條之三、第二百七十六條第一項、第六十一條
，第五十五條、第五十一條第五款，道路交通管理處罰條例第八十六條第一項，罰金
罰鍰提高標準條例第一條前段，判決如主文。
本案經檢察官柯麗鈴到庭執行職務。
中    華    民    國    八十九    年       六       月        七        日
                            臺灣高等法院刑事第五庭
                                審判長法  官  曾  德  水
                                      法  官  林  立  華
                                      法  官  楊  貴  雄
右正本證明與原本無異。
不得上訴。
                                      書記官  王  敬  端
中    華    民    國    八十九    年        六      月        八        日
附錄：本案論罪科刑法條全文
刑法第一百八十五條之三：
服用毒品、麻醉藥品、酒類或其他相類之物，不能安全駕駛動力交通工具而駕駛者，
處一年以下有期徒刑、拘役或三萬元以下罰金。
刑法第二百七十六條第一項：
因過失致人於死者，處二年以下有期徒刑、拘役或二千元以下罰金。


司法院資訊處製作；財團法人民間司法改革基金會備份。
